# 请教陈版主，投资性房地产的税金列示

提问人：donglianjiayou2 时间：2016-09-26 15:41:28
请教陈版主，投资性房地产的营业税及附加税应计入其他业务支出还是营业税金及附加；相关的印花税应计入其他业务支出还是管理费用？

回答人：chenyiwei
1 、投资性房地产出售时，如果将出售收入计入主营业务收入或其他业务收入的，则对应的土地增值税等税费应计入“营业税金及附加”项目。 2 、印花税是针对书立合同这一行为征税，而不论该合同日后是否实际履行。所以印花税应计入管理费用，而不是计入营业税金及附加。